Images des répertoires du notaire François Lefort pour l'étude XXIX
Archives nationales de France
Images des répertoires du notaire François Lefort pour l'étude XXIX
20 octobre 1842 - 31 mars 1865
MC/RE/XXIX/18 - MC/RE/XXIX/29
Etude XXIX; Lefort, François
12 registres
Archives nationales de France
Minutes et répertoires: la loi 2008-696 du 15 juillet 2008 relative aux archives a fixé à 75 ans à compter de la date de l'acte, ou à 25 ans à compter de la date du décès de l'intéressé si ce délai est plus bref, le délai de communication des minutes et répertoires des notaires; ce délai est porté à 100 ans à compter de la date de l'acte si le document se rapporte à un mineur (code du Patrimoine, articles L213-2, 4e d et 5e).
Autres documents de l'étude (dossiers de clients, comptabilité...): s'agissant d'archives privées, ces documents sont communicables selon les modalités fixées par le déposant ou le donateur.
Certains documents ne sont pas accessibles sous leur forme originale en raison de leur mauvais état de conservation.
Registres entrés aux Archives nationales en 1966.
Images des répertoires de l’étude XXIX
Archives de l'étude XXIX
répertoire d'officier public ministériel
- Répertoire chronologique pour la période du 20 octobre 1842 au 18 juillet 1844, 20 octobre 1842 - 18 juillet 1844; MC/RE/XXIX/18; Le répertoire comporte 126 feuillets et fait partie d' un registre de 126 feuillets de papier manuscrits, hauteur 34 x largeur 23 cm, composé de cahiers foliotés par le juge du tribunal de la Seine. Le registre est en bon état.
  Registre folioté en 2003 (foliotation non visible à l'écran)
  Le registre contient aussi le répertoire du notaire Achille Tourin pour la période du 1er février au 19 octobre 1842.
  Le répertoire contient les informations suivantes: 1. le n° de l'acte dans l'année; 2. date du jour; 3. nature de l'acte passé en brevet; 4. nature de l'acte passé en minute; 5. nom, prénom, domicile des parties, indication sur la situation et les prix des biens; 6. date d'enregistrement de l'acte; 7. droits d'enregistrement.
  Attention: seuls les actes passés en minute sont conservés; les actes mentionnés dans le répertoire comme passés en simple brevet (colonne 3) ne sont pas conservés par les notaires et ne sont donc pas versés au Minutier (ils sont remis aux clients).
  répertoire
  - Liste chronologique des actes pour la période du 20 octobre au 31 décembre 1842, 20 octobre - 31 décembre 1842; 35 v°-45 r°; 35 feuillets
  - Liste chronologique des actes pour la période du 2 janvier au 31 décembre 1843, 2 janvier - 31 décembre 1843; 45 r°-106 v°; 35 feuillets
  - Liste chronologique des actes pour la période du 2 janvier au 18 juillet 1844, 2 janvier - 18 juillet 1844; 106 v°-160 v°; 35 feuillets
- Répertoire chronologique pour la période du 18 juillet 1844 au 18 février 1847, 18 juillet 1844 - 18 février 1847; MC/RE/XXIX/19; Un registre de 161 feuillets de papier manuscrits, hauteur 34 x largeur 22,5 cm, composé de cahiers foliotés par le juge par empêchement du président du tribunal de 1ère instance de la Seine. Le registre est en bon état.
  - Liste chronologique des actes pour la période du 18 juillet au 31 décembre 1844, 18 juillet - 31 décembre 1844; 1 r°-34 r°; 35 feuillets
  - Liste chronologique des actes pour la période du 2 janvier au 31 décembre 1845, 2 janvier - 31 décembre 1845; 34 r°-89 r°; 35 feuillets
  - Liste chronologique des actes pour la période du 2 janvier au 31 décembre 1846, 2 janvier - 31 décembre 1846; 89 v°-152 r°; 35 feuillets
  - Liste chronologique des actes pour la période du 2 janvier au 18 février 1847, 2 janvier - 18 février 1847; 152 v°-160 v°; 35 feuillets
- Répertoire chronologique pour la période du 18 février 1847 au 7 décembre 1849, 18 février 1847 - 7 décembre 1849; MC/RE/XXIX/20; Un registre de 161 feuillets de papier manuscrits, hauteur 35 x largeur 24 cm, composé de cahiers foliotés par le juge par empêchement du président du tribunal de 1ère instance de la Seine. Le registre est en bon état.
  - Liste chronologique des actes pour la période du 18 février au 31 décembre 1847, 18 février - 31 décembre 1847; 1 r°-59 r°; 35 feuillets
  - Liste chronologique des actes pour la période du 3 janvier au 30 décembre 1848, 3 janvier - 30 décembre 1848; 59 r°-105 v°; 35 feuillets
  - Liste chronologique des actes pour la période du 1er janvier au 7 décembre 1849, 1er janvier - 7 décembre 1849; 105 v°-160 v°; 35 feuillets
- Répertoire chronologique pour la période du 7 décembre 1849 au 7 mai 1852, 7 décembre 1849 - 7 mai 1852; MC/RE/XXIX/21; Un registre de 160 feuillets de papier manuscrits, hauteur 34,5 x largeur 23 cm, composé de cahiers foliotés par le juge par empêchement du président du tribunal de 1ère instance de la Seine. Le registre est en bon état.
  - Liste chronologique des actes pour la période du 7 au 31 décembre 1849, 7 décembre - 31 décembre 1849; 1 r°-3 r°; 35 feuillets
  - Liste chronologique des actes pour la période du 3 janvier au 31 décembre 1850, 3 janvier - 31 décembre 1850; 3 r°-68 r°; 35 feuillets
  - Liste chronologique des actes pour la période du 2 janvier au 31 décembre 1851, 2 janvier - 31 décembre 1851; 68 r°-134 v°; 35 feuillets
  - Liste chronologique des actes pour la période du 2 janvier au 7 mai 1852, 2 janvier - 7 mai 1852; 134 v°-160 v°; 35 feuillets
- Répertoire chronologique pour la période du 7 mai 1852 au 13 janvier 1854, 7 mai 1852 - 13 janvier 1854; MC/RE/XXIX/22; Un registre de 161 feuillets de papier manuscrits, hauteur 35 x largeur 24 cm, composé de cahiers foliotés par le juge par empêchement du président du tribunal de 1ère instance de la Seine. Le registre est en bon état.
  - Liste chronologique des actes pour la période du 7 mai au 31 décembre 1852, 7 mai - 31 décembre 1852; 1 r°-56 v°; 35 feuillets
  - Liste chronologique des actes pour la période du 3 janvier au 31 décembre 1853, 3 janvier - 31 décembre 1853; 56 v°-156 v°; 35 feuillets
  - Liste chronologique des actes pour la période du 2 au 13 janvier 1854, 2 janvier - 13 janvier 1854; 157 r°-160 v°; 35 feuillets
- Répertoire chronologique pour la période du 13 janvier 1854 au 9 juillet 1855, 13 janvier 1854 - 9 juillet 1855; MC/RE/XXIX/23; Un registre de 161 feuillets de papier manuscrits, hauteur 35,5 x largeur 24 cm, composé de cahiers foliotés par le juge par empêchement du président du tribunal de 1ère instance de la Seine. Le registre est en bon état.
  - Liste chronologique des actes pour la période du 13 janvier au 30 décembre 1854, 13 janvier - 30 décembre 1854; 1 r°-103 v°; 35 feuillets
  - Liste chronologique des actes pour la période du 2 janvier au 9 juillet 1855, 2 janvier - 9 juillet 1855; 104 r°-160 v°; 35 feuillets
- Répertoire chronologique pour la période du 10 juillet 1855 au 4 avril 1857, 10 juillet 1855 - 4 avril 1857; MC/RE/XXIX/24; Un registre de 152 feuillets de papier manuscrits, hauteur 34,5 x largeur 23 cm, composé de cahiers foliotés par le juge par empêchement du président du tribunal de 1ère instance de la Seine. Le registre est en bon état.
  - Liste chronologique des actes pour la période du 10 juillet au 31 décembre 1855, 10 juillet - 31 décembre 1855; 1 r°-44 v°; 35 feuillets
  - Liste chronologique des actes pour la période du 2 janvier au 31 décembre 1856, 2 janvier - 31 décembre 1856; 44 v°-136 r°; 35 feuillets
  - Liste chronologique des actes pour la période du 2 janvier au 4 avril 1857, 2 janvier - 4 avril 1857; 136 r°-161 v°; 35 feuillets
- Répertoire chronologique pour la période du 4 avril 1857 au 11 novembre 1858, 4 avril 1857 - 11 novembre 1858; MC/RE/XXIX/25; Un registre de 161 feuillets de papier manuscrits, hauteur 34,5 x largeur 23,5 cm, composé de cahiers foliotés par le juge par empêchement du président du tribunal de 1ère instance de la Seine. Le registre est en bon état.
  - Liste chronologique des actes pour la période du 4 avril au 31 décembre 1857, 4 avril - 31 décembre 1857; 1 r°-74 v°; 35 feuillets
  - Liste chronologique des actes pour la période du 2 janvier au 11 novembre 1858, 2 janvier - 11 novembre 1858; 74 v°-160 v°; 35 feuillets
- Répertoire chronologique pour la période du 12 novembre 1858 au 19 juin 1860, 12 novembre 1858 - 19 juin 1860; MC/RE/XXIX/26; Un registre de 161 feuillets de papier manuscrits, hauteur 35 x largeur 24 cm, composé de cahiers foliotés par le juge par empêchement du président du tribunal de 1ère instance de la Seine. Le registre est en bon état.
  - Liste chronologique des actes pour la période du 12 novembre au 31 décembre 1858, 12 novembre - 31 décembre 1858; 1 r°-14 v°; 35 feuillets
  - Liste chronologique des actes pour la période du 3 janvier au 31 décembre 1859, 3 janvier - 31 décembre 1859; 14 v°-111 v°; 35 feuillets
  - Liste chronologique des actes pour la période du 2 janvier au 19 juin 1860, 2 janvier - 19 juin 1860; 111 v°-159 v°; 35 feuillets
- Répertoire chronologique pour la période du 19 juin 1860 au 19 février 1862, 19 juin 1860 - 19 février 1862; MC/RE/XXIX/27; Un registre de 161 feuillets de papier manuscrits, hauteur 35 x largeur 24 cm, composé de cahiers foliotés par le juge par empêchement du président du tribunal de 1ère instance de la Seine. Le registre est en bon état mais les feuillets sont tachés.
  - Liste chronologique des actes pour la période du 19 juin au 31 décembre 1860, 19 juin - 31 décembre 1860; 1 r°-50 v°; 35 feuillets
  - Liste chronologique des actes pour la période du 2 janvier au 31 décembre 1861, 2 janvier - 31 décembre 1861; 50 v°-145 r°; 35 feuillets
  - Liste chronologique des actes pour la période du 2 janvier au 19 février 1862, 2 janvier - 19 février 1862; 145 r°-159 v°; 35 feuillets
- Répertoire chronologique pour la période du 20 février 1862 au 16 décembre 1863, 20 février 1862 - 16 décembre 1863; MC/RE/XXIX/28; Un registre de 161 feuillets de papier manuscrits, hauteur 34 x largeur 24 cm, composé de cahiers foliotés par le juge par empêchement du président du tribunal de 1ère instance de la Seine. Le registre est en bon état.
  - Liste chronologique des actes pour la période du 20 février au 31 décembre 1862, 20 février - 31 décembre 1862; 1 r°-80 v°; 35 feuillets
  - Liste chronologique des actes pour la période du 3 janvier au 16 décembre 1863, 3 janvier - 16 décembre 1863; 80 v°-160 v°; 35 feuillets
- Répertoire chronologique pour la période du 16 décembre 1863 au 31 mars 1865, 16 décembre 1863 - 31 mars 1865; MC/RE/XXIX/29; Le répertoire comporte 107 feuillets et fait partie d' un registre de 160 feuillets de papier manuscrits, hauteur 35 x largeur 24 cm, composé de cahiers foliotés par le juge par empêchement du président du tribunal de 1ère instance de la Seine. Le registre est en bon état.
  Le registre contient aussi le répertoire du notaire Henri Deschars pour la période du 1er avril au 27 décembre 1865.
  - Liste chronologique des actes pour la période du 16 au 31 décembre 1863, 16 décembre - 31 décembre 1863; 1 r°-4 r°; 35 feuillets
  - Liste chronologique des actes pour la période du 2 janvier au 31 décembre 1864, 2 janvier - 31 décembre 1864; 4 r°-83 v°; 35 feuillets
  - Liste chronologique des actes pour la période du 2 janvier au 31 mars 1865, 2 janvier - 31 mars 1865; 83 v°-107 r°; 35 feuillets